# 唯一的LP与投资基金公司签定代持协议

提问人：zzjing 时间：2018-04-25 18:55:32
A公司作为唯一的LP与一GP成立一家投资基金有限合伙企业，A公司持股99.99%，但是在该基金公司做股权投资时都是与A公司签订的股权代持协议，所以A公司并未将该基金公司纳入合并范围，而是在合并报表时只把基金公司替A代持的那些公司的股权作为纳入合并范围，将其付给基金公司的款项计入其他应收款，请教陈版这种处理合理吗

回答人：chenyiwei
实质重于形式，该基金本身也是A控制的结构化主体，应纳入A的合并报表范围，而不仅仅是将基金所投出的对被投资企业具有控制权的股权投资纳入合并。